臺灣高雄地方法院刑事判決　　　　　　　95年度易字第2561號
公　訴　人　臺灣高雄地方法院檢察署檢察官
被　　　告　甲○
上列被告因電子遊戲場業管理條例案件，經檢察官提起公訴（95
年度偵字第23462 號），本院合議庭裁定由受命法官獨任進行簡
式審判程序本院判決如下：
    主  文
甲○違反未依電子遊戲場業管理條例規定辦理營利事業登記，不
得經營電子遊戲場業之規定，處有期徒刑參月，如易科罰金，以
新臺幣貳仟元折算壹日。扣案之電腦型電子遊戲機貳台（每台各
含電腦主機、螢幕、鍵盤、滑鼠、喇叭及桌子各壹個），均沒收
。
    事  實
一、甲○明知未依電子遊戲場業管理條例之規定辦妥營利事業登
    記，不得經營電子遊戲場業，竟仍自民國95年5 月26日起，
    在高雄縣大寮鄉○○路486 號「中日超商」（營利事業登記
    證之名稱為樂透娛樂用品商行），擺設電腦型電子遊戲機2
    台（麻將及水果盤各1 台），供不特定人投幣把玩，以此方
    式經營電子遊戲場業。於同年8月24日15時許，在上開商行
    為警臨檢查獲，並扣得前揭電腦電子遊戲機2 台。
二、案經高雄縣政府警察局林園分局報告台灣高雄地方法院檢察
    署檢察官偵查起訴。
    理  由
一、本件被告甲○所犯係死刑、無期徒刑、最輕本刑為3 年以上
    有期徒刑以外之罪，被告3 人於準備程序中就被訴事實為有
    罪之陳述，經法官告知簡式審判程序之旨，並聽取公訴人及
    被告3 人意見後，本院認為適宜由受命法官獨任進行簡式審
    判程序，先予敘明。
二、上開犯罪事實，業經被告於本院審理時坦承不諱，復有高雄
    縣政府警察局林園分局臨檢紀錄表、扣押筆錄、扣押物品目
    錄表及照片6 張等資料在卷可稽，另有上開電子遊戲機具等
    物扣案可佐，足證被告之自白與事實相符，應可採認，本件
    事證明確，被告犯行堪以認定，應依法論科。
三、核被告未依電子遊戲場業管理條例規定辦理營利事業登記而
    經營電子遊戲場業之行為，均係違反電子遊戲場業管理條例
    第15條之規定，應依同條例第22條之規定論處。被告在「中
    日超商」，同一經營電子遊戲場業之營業行為，雖95年5 月
    26日起至同年8 月24日止，持續進行約3 個月，然按經營電
    子遊戲場業之行為，本質上即含有反覆為之之特質，故其反
    覆持續經營之行為仍應論以單純一罪。爰審酌被告正值中年
    ，竟未依法辦理電子遊戲機之營利事業登記，即經營電子遊
    戲場業，有害於社會善良風俗，其行為自有可議之處；並參
    以被告有多次違法擺設電子遊戲機具，所為非是，惟念其犯
    後坦承，本件所擺設電子遊戲機具數量非多、經營時間非長
    ，規模、犯罪所得非鉅等一切情狀，量處如主文所示之刑，
    。復斟酌被告教育程度為高職畢業、家庭經濟狀況為勉持等
    情狀，並諭知以新台幣2000元折算1 日之易科罰金折算標準
    ，以資儆懲。（按刑法第41條第1 項前段易科罰金折算標準
    之規定，雖自95年7 月1 日起修正公布施行，惟被告上開經
    營電子遊戲場業之行為係繼續至新法施行以後，詳後述，自
    無行為後法律變更可言，應適用修正後刑法第41條第1 項前
    段規定，而定其易科罰金之折算標準，附此敘明）。
四、扣案之電腦型電子遊戲機2 台（每台各含電腦主機、螢幕、
    鍵盤、滑鼠、喇叭及桌子各1 個），係被告所有，供犯罪所
    用之物，業據被告供陳在卷，應依刑法第38條第1 項第2款
    規定均併予宣告沒收。
五、至被告自95年1月中旬某日起至95年7月12日止，分別在高雄
    市○鎮區○○街134 號之「富而樂超商」、高雄市○○區○
    ○路645 號「橘園超商」、高雄市苓雅區○○○路363 號「
    富而樂超商」及高雄縣大寮鄉○○村○○○路346 號「大元
    釣蝦場」擺設電子遊戲機之犯行，經本院於95年12月6 日以
    95年度簡上字第730 號判處有期徒刑5 月確定，惟(一)按刑法
    於94年2 月2 日公布並於95年7 月1 日施行，本案被告違法
    擺設電子遊戲機之最後行為時在95年8 月24日即新刑法施行
    後，而擺設電子遊戲機為繼續犯而非即成犯，自應以最後行
    為時之法律處斷，故此，本案被告上開所為最後行為係在95
    年7 月1 日以後，乃係在前揭刑法修正施行後，而因刑法有
    關連續犯之規定業已刪除，當無連續犯之規定可資適用，自
    難認與前開論罪科刑之部分有何裁判上一罪關係，先予敘明
    。(二)再者，所謂包括一罪，係指包含接續犯、集合犯等各種
    犯罪類型之實質上一罪而言。所謂接續犯，必須行為人主觀
    上出於單一犯意，而其客觀行為分為數個舉動接續進行，且
    各舉動在時間、空間上有密切之關係，並持續侵害同一法益
    ，以實現一個犯罪構成要件而言。惟查，被告自95年5 月26
    日在「中日超商」，擺設電子遊戲機之行為，屬獨立完整之
    犯行，而非僅係出於單一犯意下之數個舉動，且與前開論罪
    科刑部分之犯罪地點已有明顯區隔，亦無地點上密切關係之
    可言，自難認上開行為與前開論罪科刑之部分成立所謂接續
    犯之包括一罪關係。又所謂集合犯，係指立法者在犯罪構成
    要件所描述或預設之該當行為，本即具有不斷反覆實施之特
    性而言，例如「經營」、「收集」、「常業」等犯行，自其
    構成要件之描述，本即有反覆為同一行為之意義，然經營電
    子遊戲場，本質上雖含有反覆為之之特質，然此一解釋應限
    縮於同一地點之經營始然，若不同地點之經營行為亦含括在
    內，無疑過度擴張「經營」之概念。本案被告擺設電子遊戲
    機之地點與上開四處地點不同，故此難認本案部分與本院95
    年簡上字第730 號案件有所謂裁判上一罪或集合犯之包括一
    罪關係。
據上論斷，應依刑事訴訟法第273 條之1 、第299 條第1 項前段
，電子遊戲場業管理條例第22條，刑法第11條前段、第41條第1
項、第38條第1 項第2 款，判決如主文。
本案經檢察官劉慕珊到庭執行職務。
中　　華　　民　　國　　96　　年　　1 　　月　　24　　日
                  刑事第七庭    法　官  張茹棻
以上正本證明與原本無異。
如不服本判決，應於判決送達後10日內，向本院提出上訴狀。
中　　華　　民　　國　　96　　年　　1 　　月　　24　　日
                                書記官  陳惠玲
附錄本案論罪科刑法條全文：
電子遊戲場業管理條例第15條
未依本條例規定辦理營利事業登記者，不得經營電子遊戲場業。
電子遊戲場業管理條例第22條違反第15條規定者，處行為人1 年
以下有期徒刑、拘役或科或併科新台幣50萬元以上250 萬元以下
罰金。
